# 未分配利润转增资本。

提问人：yemingzhu1980 时间：2011-10-08 15:51:17
税后利润转增资本如何处理？ 2009 年 7 月 13 日16:31 　　【问题】
甲公司是一家私营有限责任公司，由几个股东出资 100 万元成立的企业， 2008 年税后利润 100 万元，经全体股东决定，把税后利润100 万元增加企业的注册资本。甲公司需要缴什么税吗?税率为多少?另外办理增加注册资本需要哪些程序，账务上如何处理?
【解答】
企业以税后利润增加企业的注册资本，其实质是企业将税后利润在股东间做利润分配，股东以分得的利润再对公司进行投资，增加注册资本。
对于这种情况，企业在将利润分配给股东时，应按“利息、股息、红利”来代扣代缴个人所得税，税率为 20 ％。
办理增加注册资本时，公司应先去工商部门做入资手续，变更工商执照，然后再变更税务登记。
账务上应进行如下处理：
分配税后利润时
借：利润分配——未分配利润
贷：应付股利
借：应付股利
贷：银行存款
借：银行存款
贷：实收资本
代扣税款时
借：其他应收款
贷：应交税费——应交个人所得税

回答人：chenyiwei
既然明确为股票股利，就不必通过“应付股利”科目核算，直接在实施转增方案的同时，从所分配的未分配利润中扣缴个人所得税即可。 借：利润分配——未分配利润转增资本，贷：实收资本，贷：应交税费——个人所得税
更好的做法是在宣布转增的同时宣告少量的现金股利，使得下面的公式成立： 现金股利≥（现金股利＋就留存收益转增资本根据相关税务规定确定的股息性所得额）×适用税率

回答人：chenyiwei
回复 yemingzhu1980 的帖子
1 、股票股利（或未分配利润转增资本，下同）在任何时点都不是企业的负债，因此不能通过负债科目核算。
2 、股票股利并未发生先付出现金然后股东再以现金投入的过程，因此不能模拟银行存款的一借一贷。而且这样做容易给人造成错觉，误以为投资方（成本法核算的）要确认投资收益。 3 、如aegis指出的，个人所得税并不是代收代缴，而是代扣代缴，因此除非股东有其他资金来源用于完税，对股东的其他应收款并不成立。

提问人：gxwnihao 时间：2012-01-14 10:44:26
回复 chenyiwei 的帖子
请教陈版主，按您现在的分录，如果未分配利润转增股本 1000 万， 200 万的个人所得税由公司缴纳（公司承担了），那这 200 万直接在未分配利润扣除？借：未分配利润 贷：应交税费-个税？

回答人：chenyiwei
如果转增资本 1000 万元（按税后数），则实际需分配利润 1250 万元（=1000/(1-20%)）。这 250 万元代扣代缴的个人所得税也是分配给自然人股东的利润的一部分，所以冲减未分配利润。

提问人：zle 时间：2012-11-21 11:50:16
还想咨询一个问题啊， 我现在的股东有一个是法人股东（公司），其他股东是个人。 如果法人占30% 个人占70% 未分配利润 500万转增资本：500*0.3=150 500-150=350 70万个所税由个人股东单拿
出现金交税， 转增资本150+350=500 还是 500 ，这样行不行？

回答人：chenyiwei
也可以。公司应注意取得该自然人股东自行完税的相应凭证，否则仍应履行代扣代缴的法定义务。

提问人：38160176 时间：2015-11-05 22:02:22
陈老师： 如果不是股票股利，只是有限公司，可以直接通过股东会决议，将未分配利润全部转增资本吗？（扣除个人股东的个税）
因为有的说要通过先转增资本公积之后再转增股本，这步骤是否多余？ 其次，如果公司股东会决定将公司多年经营的资本公积及未分配利润全部转增股本，从未计提过法定盈余公积金，这种情况下，做法是否合理？求指导，谢谢！

回答人：chenyiwei
1 、可以直接由未分配利润转增资本，无需通过资本公积过渡。 2 、不恰当，应当首先计提法定盈余公积，其次法定盈余公积也可以转为资本，但转增后的留存金额不得低于转增前注册资本的 25 ％。